臺灣士林地方法院刑事裁定　　　　　　　　　　　　　九十三年度交聲字第四七號
　　原處分機關　臺北巿交通事件裁決所
　　異　議　人
　　即受處分人　甲○○
右列受處分人因違反道路交通管理處罰條例案件，對於臺北市交通事件裁決所九十二
年十二月十五日所為之處分（原處分：北市裁三字第裁二二─Ｚ00000000號
），聲明異議，本院裁定如左：
    主  文
異議駁回。
    理  由
一、汽車駕駛人行駛於高速公路，而不遵管制規定者，處新臺幣三千元以上六千元以
    下罰鍰，道路交通管理條例第三十三條第一項定有明文；又汽車駕駛人有第三十
    三條第一項第一款之情形者，除依原條款處罰鍰外，記違規點數一點，道路交通
    管理處罰條例第三十三條第一項、第六十三條第一項第一款分別定有明文。
二、本件異議人即受處分人甲○○於九十二年九月二十九日十五時卅六分駕駛ＡＬ－
    九一五二號小客車，在國道一號公路泰山收費站，未依規定車道行駛，經內政部
    警政署國道公路警察局舉發，依道路交通管理條例第三十三條第一項規定處罰鍰
    新臺幣三千元整，並同條例第六十三條第一項第一款規定，記違規點數一點。
三、異議意旨略以：案發當時渠已經注意是否為找零車道，由於當時車道上車輛很多
    ，車道由寬變窄，駛入收費車道時，異議人交付零錢，惟經收費小姐及警員告知
    ，該車道為回數票車道，要求渠靠邊停車辦理補票手續，渠即配合辦理，為此請
    取消本件罰鍰等語。
四、經查：異議人於案發當時，確未依管制規定，未持回數票而誤入回數票車道，致
    遭國道收費站收費員工要求向前靠邊停車辦理補票手續，而遭警舉發未依規定車
    道行駛，此有現場錄影帶照片影本六張附卷可參，異議人對本件違規事實亦於異
    議狀中坦承不諱。次查國道收費站前路段及收費站上方均有大型標誌指示收費車
    道，國道一號公路南向泰山收費站亦在進站前一點五公里處設有大型指示標誌，
    標示「持回數票小型車靠左」字樣，且收費站上方設有大型標誌，清楚標示「小
    型車，找零車道」，此有內政部警政署國道公路警察局第一警察隊九十二年十一
    月十九日公警國一交訴字第○九二○○○四一三九號函在卷可稽，為維持交通順
    暢與安全，駕駛人自應依指示標誌選擇行駛路線，本件異議人對違規事實並不爭
    執，其自陳因車輛眾多，及車道由寬變窄云云，致誤入車道，則顯係其個人過失
    因而進入錯誤車道。至於所辦理補票手續為其使用高速公路本應繳納之規費，與
    本件違規處罰無涉，不因異議人當場辦理補票手續，即可免除本件違規處罰，是
    異議人異議理由實有誤會，異議人上開所辯，難以憑採。原處分機關認定違規事
    實明確，爰依規定，裁處異議人罰諼三千元，及計違規點數一點，並無不當，本
    件異議為無理由，應予駁回。
五、據上論斷，應依道路交通案件處理辦法第十九條，裁定如主文。
中      華      民      國九十三      年    三    月    二十六    日
                                臺灣士林地方法院刑事第六庭
                                    法  官  趙  文  卿
右正本證明與原本無異。
如不服本裁定應於送達後五日內向本院提出抗告狀。
                                    書記官  趙  彩  彤
中      華      民      國      九十三      年    三    月    三十一    日
